臺灣臺中地方法院刑事裁定　　　　　　　　　　　　　九十四年度自緝字第一一號
　　自　訴　人　丁○○
　　　　　　　　丙○○
　　　　　　　　乙○○
　　被　　　告　甲○○
　劉姝麗
　　　　　　　　周奕君
　　　　　　　　周奕儒
右列被告因詐欺等案件，經自訴人提起自訴，本院裁定如左：
    主  文
自訴駁回。
    理  由
一、本件自訴意旨詳如附件之刑事自訴狀所載，並就自訴人丁○○、丙○○受害總金
    額更正為新臺幣三百二十七萬二千零八元。
二、按法院或受命法官，得於第一次審判期日前，訊問自訴人、被告及調查證據，訊
    問及調查結果，如認為案件有刑事訴訟法第二百五十二條、第二百五十三條、第
    二百五十四條之情形者，得以裁定駁回自訴。同法第三百二十六條第一項、第三
    項定有明文。
三、自訴人丁○○、丙○○、乙○○（下稱丁○○等三人）認被告甲○○、劉姝麗、
    周奕君、周奕儒（下稱甲○○等四人）涉犯右開侵占、詐欺犯行，固提出支票明
    細紀錄、支票等件，資為論據。惟訊據被告甲○○等四人均堅詞否認有何侵占或
    詐欺犯行，皆辯稱：與自訴人本係鄰居，自訴人原本即有幫忙甲○○、劉姝麗調
    現，之後，因甲○○、劉姝麗生意失敗，才未將調現款項償還等語。
四、經查：
（一）自訴人丁○○等三人對於被告甲○○等四人上開辯解，並不爭執，且綜觀自訴
      人丁○○等三人所提出之證據，又僅能證明被告甲○○、劉姝麗確有交付卷附
      由被告周奕君、周奕儒為發票人之各該支票，向自訴人丁○○等三人調現之事
      實，尚無法推認被告甲○○等四人在各該次之借款中，有何將自訴人丁○○等
      三人金錢據為己有之侵占犯行，亦不能遽認被告甲○○等四人有何對自訴人丁○○等三人施以詐術，致使自訴人丁○○等三人陷於錯誤而交付財物，或使被
      告甲○○等四人得財產上不法利益之詐欺取財或詐欺得利情事。自訴人丁○○
      等三人就被告甲○○等四人究竟有何侵占或詐欺取財、詐欺得利之情狀，又未
      能提出其他確切之證據以實其說，自訴人丁○○等三人所為指訴是否實在，顯
      乏憑據，已難遽採。
（二）又本件自訴提起後，經被告甲○○等四人與自訴人丁○○等三人洽談結果，雙
      方業已達成和解，有和解書一紙在卷可憑。則本件應純係被告甲○○等四人向
      自訴人丁○○等三人調取現金後，未能依約償還之民事糾葛，即徵明確。被告
      甲○○等四人所為，核與刑法侵占罪或詐欺取財、詐欺得利罪之構成要件均屬
      有間，自無法以侵占罪或詐欺取財、詐欺得利罪相繩。
（三）此外，本院復查無任何證據足證被告甲○○等四人確有自訴人丁○○等三人所
      指訴之侵占或詐欺取財、詐欺得利罪行，應認被告甲○○等四人之犯罪嫌疑不
      足，揆諸首揭法條，自應裁定駁回自訴人丁○○等三人之本件自訴。
據上論結，應依刑事訴訟法第三百二十六條第三項、第二百五十二條第十款，裁定如
主文。
中      華      民      國      九十四      年      四    月    十三    日
    臺灣臺中地方法院刑事第一庭
                                    審判長法  官  張  智  雄
                                          法  官  周  瑞  芬
                                          法  官  莊  嘉  蕙
右正本證明與原本無異。
如不服本裁定應於送達後五日內向本院提出抗告狀。
                                          書記官
中      華      民      國      九十四      年      四    月    十三    日
